臺灣高等法院臺中分院刑事判決　　　　 94年度上訴字第949號
上　訴　人
即　被　告　庚○○
　　　　　　　　　　之二（現於臺灣臺中監獄執行中）
上列上訴人因搶奪等案件，不服臺灣臺中地方法院93年度訴字第
1823號中華民國94年1月20日第一審判決（起訴案號：臺灣臺中
地方法院檢察署93年度偵字第9347號、93年度偵緝字第699號，
併辦案號：94年度偵字第7912號），提起上訴，本院判決如下：
    主　  文
原判決關於搶奪部分撤銷。
庚○○連續意圖為自己不法之所有，而搶奪他人之動產，累犯，
處有期徒刑壹年拾月，扣案之變造丁○○國民身分證影本、大貨
車駕駛執照影本各壹枚，暨附表編號一至五「偽造署押數量欄」
所示偽造之「丁○○」署押，均沒收。
    事　  實
一、庚○○前於民國（下同）八十九年間，因竊盜案件，經臺灣
    高雄地方法院以八十九年度易緝字第一五○號判處有期徒刑
    六月確定，因偽造文書案件，經臺灣士林地方法院以八十九
    年度簡字第六一號判處有期徒刑三月確定，因竊盜、逃亡等
    罪，經國防部北部軍事地方法院以八十九年度軍法字第七二
    號分別判處有期徒刑一年四月、十月，定應執行有期徒刑二
    年確定，並經臺灣高雄地方法院以八十九年度聲字第二五○
    六號裁定定其應執行刑為有期徒刑二年十月，於九十一年九
    月十一日（原判決誤載為九月十二日）縮刑期滿執行完畢。
    其於九十二年十二月間某日，在臺中市○○路上某統一超商
    附近不詳地點，拾得丁○○於九十二年十月四日，在苗栗地
    區所遺失，而離其本人所持有之國民身分證一枚（下稱系爭
    身分證）、職業大貨車駕駛執照一枚（下稱系爭駕駛執照）
    、健保卡一枚、記事本一本，而予以侵占入己（侵占脫離物
    部分業經原審法院判處罰金銀元三千元確定，故原審法院雖
    有於犯罪事實及理由認庚○○係犯侵占遺失物，主文卻諭知
    為侵占脫離物之謬誤，要非本院所能審究）。嗣因缺錢花用
    ，竟另行起意，基於變造（原判決誤載為偽造）特種文書之
    犯意，於九十三年三月間某日，在其臺中市○○○路○段十
    巷八號十四樓之四九號租屋處，以將系爭身分證、系爭駕駛
    執照上丁○○照片處，均各重複貼上其自己照片，並於同年
    月日某時，在臺中市其上址租屋處附近不詳地點之商店，將
    前開貼上自己照片之系爭身分證予以彩色影印，並接續將貼
    上自己照片之系爭駕駛執照予以黑白影印後加以變造以利爾
    後行使之用。嗣庚○○即基於行使變造後系爭身分證影本之
    特種文書、偽造並行使私文書、意圖為自己不法所有之概括
    犯意，先後於：
  1.九十三年四月二十二日白天某時，在臺中市○○路○段五十
    巷七號城市經典大樓租賃辦公室內辦公桌上，徒手竊取甲○○所有之ＭＯＴＯＲＯＬＡ─Ｃ３５９型（序號為
    000000000000000 號）行動電話一支。庚○○得手後，為免
    身分暴露，隨即於同日十四時十分左右，在位於臺中市○○
    路二二一號之「青峰通信行」，以新臺幣（下同）一千一百
    元之價格，出售上開Ｃ３５９型行動電話一支予不知情之「
    青峰通訊行」負責人丑○○，並當場持變造後系爭身分證影
    本，偽以「丁○○」之名義，在讓渡書一紙上偽造如附表編
    號一「偽造署押數量欄」所示之「丁○○」署名及指印，並
    將該讓渡書交付予丑○○而行使之，用以表示行動電話係丁○○出售之意，足以生損害於丁○○。
  2.庚○○又於九十三年四月二十四日十五時四十分左右，在上
    開「青峰通信行」，以七百元之價格，出售其以不詳方式取
    得之ＮＯＫＩＡ─３３１０型（序號為 000000000000000
    號）行動電話一支予不知情之「青峰通訊行」負責人丑○○
    ，並當場持變造後系爭身分證影本，偽以「丁○○」之名義
    ，在讓渡書一紙上偽造如附表編號二「偽造署押數量欄」所
    示之「丁○○」署名及指印，並將該讓渡書交付予丑○○而
    行使之，用以表示行動電話係丁○○出售之意，足以生損害
    於丁○○。
  3.於九十三年五月三日中午某時，在臺中市○○路靠近美村路
    口附近，趁癸○○下車問路之機會，開啟車門徒手竊取車內
    之ＰＡＮＡＳＯＮＩＣ─ＧＤ８８型（序號為
    000000000000000 號）、ＭＯＴＯＲＯＬＡ─Ｖ８７８型（
    序號為 000000000000000 號）行動電話各一支。又連續於
    同日中午十二時三十分左右，在臺中市○○○路與南平路口
    ，趁壬○○在車內睡覺而車窗未關閉之機會，徒手伸入車內
    竊取ＯＫＷＡＰ─１６６型（序號為 000000000000000 號
    ）行動電話一支。庚○○得手後，為免身分暴露，隨即於同
    日十三時十分左右，在上開「青峰通信行」，以五千二百元
    之價格，出售上開ＧＤ８８型行動電話，以一千元之價格，
    出售上開１６６型行動電話，以六千五百元之價格，出售上
    開Ｖ８７８型行動電話各一支予不知情之「青峰通訊行」負
    責人丑○○，並當場持變造後系爭身分證影本，偽以「丁○○」之名義，連續在讓渡書二紙上偽造如附表編號三、四「
    偽造署押數量欄」所示之「丁○○」署名及指印，並將該讓
    渡書交付予丑○○而行使之，用以表示行動電話係丁○○出
    售之意，足以生損害於丁○○。
  4.庚○○又於九十三年五月六日十八時二十五分左右，在上開
    「青峰通信行」，以一千二百元之價格，出售其綽號「阿婆
    仔」之不詳真實姓名友人所贈與之ＮＯＫＩＡ─８２５０型
    （序號為 000000000000000 號）行動電話一支予不知情之
    「青峰通訊行」負責人丑○○，並當場持變造後系爭身分證
    影本，偽以「丁○○」之名義，在讓渡書一紙上偽造如附表
    編號五「偽造署押數量欄」所示之「丁○○」署名及指印，
    並將該讓渡書交付予丑○○而行使之，用以表示行動電話係
    丁○○出售之意，足以生損害於丁○○。
  5.九十三年五月七日上午九時左右，在位於臺中市○○路十之
    十號之「全虹通信行」，佯裝欲購買行動電話，趁該店店員
    己○○不及防備之際，以徒手搶奪ＰＥＮＴＥＣＨ─Ｇ５０
    ０型、ＶＫ５２０型（序號為 000000000000000 號）行動
    電話各一支，得手後即奪門逃逸。
  庚○○得手後，為免身分暴露，隨即於同日上午十時左右，
    在上開「青峰通信行」，以八千五百元之價格，出售上開Ｖ
    Ｋ５２０型行動電話一支予不知情之「青峰通訊行」負責人
    丑○○，並當場持變造後系爭身分證影本，偽以「丁○○」
    之名義，在讓渡書一紙上偽造如附表編號六「偽造署押數量
    欄」所示之「丁○○」署名及指印，並將該讓渡書交付予丑
    ○○而行使之，用以表示行動電話係丁○○出售之意，足以
    生損害於丁○○。
  庚○○再於九十三年五月八日十五時至十六時左右，前往上
    址「青峰通訊行」，以六千元之價格，出售上開ＰＥＮＴＥ
    ＣＨ─Ｇ５００型行動電話一支予不知情之「青峰通訊行」
    負責人丑○○，並當場持變造後系爭身分證影本，偽以「丁○○」之名義，在讓渡書一紙上偽造如附表編號七「偽造署
    押數量欄」所示之「丁○○」署名及指印，並將該讓渡書交
    付予丑○○而行使之，用以表示行動電話係丁○○出售之意
    ，足以生損害於丁○○。
  6.庚○○於九十三年五月八日十五時至十六時左右，在上址「
    青峰通訊行」將上開ＰＥＮＴＥＣＨ─Ｇ５００型行動電話
    交付丑○○，且丑○○亦已支付六千元予庚○○後，庚○○
    復承前犯意，趁丑○○不及防備之際，以徒手搶奪業經已出
    售之上開ＰＥＮＴＥＣＨ─Ｇ５００型行動電話一支，得手
    後即奪門逃逸。庚○○得手後，以自己名義，九十三年五月
    九日十八時左右，將上開自「青峰通訊行」店員丑○○處搶
    奪而來之上開ＰＥＮＴＥＣＨ─Ｇ五○○型行動電話一支，
    以七千元之價格，出售予位於臺中市○村路○段六三七號之
    「東訊電信公司」不知情之店員寅○○。
  7.九十三年五月八日十六時左右，庚○○在位於臺中市○○○
    路一八一之四號之「震旦通訊行」，佯裝欲購買行動電話，
    趁該店店員子○○不及防備之際，以徒手搶奪ＧＥＯ─ＧＣ
    ８００型（序號為 000000000000000 號）及ＤＢＴＥＬ─
    Ｊ７型行動電話（序號為 000000000000000 號）各一支，
    得手後即奪門逃逸。
  庚○○得手後，以自己名義於九十三年五月八日二十時左右
    ，將上開ＤＢＴＥＬ─Ｊ７型行動電話一支，以七千元之價
    格，出售予位於臺中市○村路○段一六二號之「彩殼玩家通
    訊量販店」不知情之業務員戊○○。
  庚○○又承前犯意，於九十三年五月十三日上午十一時左右
    ，在臺中市○○路○段七號之「永順通訊站」，以一萬一千
    元之價格，出售上開ＧＥＯ─ＧＣ８００型行動電話一支予
    不知情之「永順通訊站」店長丙○○，並當場持變造後系爭
    身分證影本，偽以「丁○○」之名義，在讓渡書一紙上偽造
    如附表編號八「偽造署押數量欄」所示之「丁○○」署名及
    指印，並將該讓渡書交付予丙○○而行使之，用以表示行動
    電話係丁○○出售之意，足以生損害於丁○○。
  8.庚○○於九十三年五月十四日十三時十三分左右，在臺中市
    ○○路○段九十八號之十八「全虹通信行」，以佯裝欲購買
    行動電話之方式，趁店員乙○○不及防備之際，搶奪ＳＡＭ
    ＳＵＮＧ─Ｅ７０８型（序號 000000000000000 號，原判
    決誤載為 000000000000000 號）行動電話一支、ＮＯＫＩ
    Ａ─３１０８型（序號 000000000000000 號，原判決誤載
    為 00000000000000 號）行動電話一支（已發還），得手後
    即奪門逃逸。
  庚○○得手後，先於九十三年五月十四日十五時左右，在上
    址「永順通訊站」，以一萬四千元之價格，出售上開ＳＡＭ
    ＳＵＮＧ─Ｅ７０８型行動電話一支予不知情之「永順通訊
    站」店長丙○○，並當場持變造後系爭身分證影本，偽以「
    丁○○」之名義，在讓渡書一紙上偽造如附表編號九「偽造
    署押數量欄」所示之「丁○○」署名及指印，並將該讓渡書
    交付予丙○○而行使之，用以表示行動電話係丁○○出售之
    意，足以生損害於丁○○。
  庚○○再於九十三年五月十五日十三時左右，在上址「永順
    通訊站」，以五千元之價格，出售上開ＮＯＫＩＡ─３１０
    ８型行動電話一支予不知情之「永順通訊站」店長丙○○，
    並當場持變造後系爭身分證影本，偽以「丁○○」之名義，
    在讓渡書一紙上偽造如附表編號十「偽造署押數量欄」所示
    之「丁○○」署名及指印，並將該讓渡書交付予丙○○而行
    使之，用以表示行動電話係丁○○出售之意，足以生損害於
    丁○○。
  9.嗣於九十三年五月十五日二十一時十分左右，庚○○因在臺
    中市○○路○段四九三號「東信電訊復興特約店」強盜行動
    電話（強盜部分業經原審法院判處有期徒刑七年六月確定）
    經警追捕而在臺中市○區○○○路二二二號前查獲，並在其
    臺中市○○○路○段十巷八號十四樓之四九號租屋處扣得丁○○所有之系爭身分證一枚、系爭駕駛執照一枚、健保卡一
    枚、記事本一本、何人所有不明之咖啡色女用皮包一個，及
    變造後系爭身分證影本一枚、變造後系爭駕駛執照影本一枚
    。丁○○於為警調查其是否涉有強盜、竊盜、偽造文書、侵
    占、毒品等案件時，一時情虛，在有偵查犯罪權限之機關或
    人員發覺其上開搶奪犯行前，向警方自首並供出案情，而自
    願接受裁判。
二、案經庚○○自首由臺中市警察局第三分局報請臺灣臺中地方
    法院檢察署檢察官偵查起訴，及臺中市警察局第四分局報請
    臺灣臺中地方法院檢察署檢察官偵查移送併辦。
    理 　 由
一、訊之上訴人即被告（下稱被告）庚○○對於上開犯罪事實，
    於警詢、檢察官偵查、原審法院及本院審理時均坦承不諱，
    核與被害人己○○、丑○○、子○○、乙○○、寅○○、戊○○、丙○○、壬○○、癸○○、甲○○於警詢中指述被害
    之情節相符（起訴部分被害人於審判外之陳述，經被告及檢
    察官於原審審判程序同意作為證據，原審審酌該等陳述作成
    時之情況認為適當，核與刑事訴訟法第一百五十九條之五之
    規定相符，故採為認定本案犯罪事實之證據）。此外，並有
    被害人丁○○所有之系爭身分證一枚、系爭駕駛執照一枚、
    健保卡一枚、記事本一本、咖啡色女用皮包一個，及被告變
    造後系爭身分證影本一枚、變造後系爭駕駛執照影本一枚等
    物扣案可資佐證，復有被害人領回失物所出具的贓證物保管
    收據三紙、被告偽造之丁○○讓渡書原本七紙、偽造之丁○○買賣契約書影本三紙、被告自己名義之讓渡書影本二紙附
    卷可憑。且被害人丁○○確有於九十二年十月四日在苗栗地
    區遺失身分證而申請補發之情事，有宜蘭縣宜蘭市戶政事務
    所九十三年十一月三十日宜市戶字第Ｚ○○○○○○○○○
    號函一件在卷可佐，是本案事證明確，被告上開犯行堪以認
    定，應依法論科。
二、按制作與原本內容不相同之複印本或影印本，影本與原本可
    有相同之效果，如將原本予以影印後，將原本之部分內容竄
    改，重加影印，其與無制作權人將其原本竄改，作另一表示
    其意思者無異，應成立變造文書罪（最高法院72 年度第 14
    次刑事庭會議決議參照）。是核被告庚○○上開所為，係犯
    刑法第三百二十條第一項之普通竊盜罪、刑法第二百十六條
    、第二百十二條、第二百十條行使變造特種文書及行使偽造
    私文書罪、刑法第三百二十五條第一項之搶奪罪。其中被告
    將系爭身分證及系爭駕駛執照上丁○○照片處各重複貼上被
    告自己照片，再加以影印之方式而予以變造，已如前述，是
    公訴人就此部分認被告所為，係屬偽造系爭身分證及系爭駕
    駛執照，尚有未洽，附此敘明。又被告所犯變造特種文書之
    低度行為為行使變造特種文書之高度行為吸收，偽造署押為
    偽造私文書之部分行為，偽造私文書之低度行為為行使偽造
    私文書之高度行為吸收，均不另論罪。再被告上開多次竊盜
    、行使變造特種文書、行使偽造私文書及搶奪之犯行，均各
    時間緊接，手法相同，觸犯構成要件相同之罪，顯係基於概
    括犯意為之，均各為連續犯，均依刑法第五十六條之規定，
    各以一罪論，並加重其刑。被告連續竊盜、連續行使變造特
    種文書、連續行使偽造私文書及連續搶奪三罪間，各有方法
    結果之牽連關係，應論以情節較重之連續搶奪罪。公訴人認
    為上開各罪間，應分論併罰，尚有誤會，附此敘明。公訴意
    旨雖未論及被告有於九十三年四月二十二日、九十三年五月
    三日連續行竊行動電話，及九十三年四月二十二日至九十三
    年五月六日連續行使變造特種文書、連續行使偽造私文書等
    犯行，然前開未經起訴部分既經被告於本院審理時坦白供認
    ，且經檢察官併案審理，與經起訴之行使變造特種文書、行
    使偽造私文書部分，分別有連續犯及牽連犯之裁判上一罪關
    係，屬裁判上一罪，本為起訴效力所及，本院自應併予審理
    （至併辦意旨雖謂被告行竊行動電話之犯行與其行竊機車之
    犯行具有連續犯之關係，惟被告行竊機車之目的係為強盜之
    用，而其竊取行動電話則與其行使變造特種文書、行使偽造
    私文書有關，尚難認其上開竊盜行動電話、機車之犯行係基
    於概括犯意所為，附此說明）。另查被告前於八十九年間，
    因竊盜案件，經臺灣高雄地方法院以八十九年度易緝字第一
    五○號判處有期徒刑六月確定，因偽造文書案件，經臺灣士
    林地方法院以八十九年度簡字第六一號判處有期徒刑三月確
    定，因竊盜、逃亡等罪，經國防部北部軍事地方法院以八十
    九年度軍法字第七二號分別判處有期徒刑一年四月、十月，
    定應執行有期徒刑二年確定，並經臺灣高雄地方法院以八十
    九年度聲字第二五○六號裁定定其應執行刑為有期徒刑二年
    十月，於九十一年九月十一日縮刑期滿執行完畢，有臺灣臺
    中地方法院檢察署刑案資料查註紀錄表、臺灣高等法院被告
    全國前案紀錄表各一份在卷可憑，其於有期徒刑執行完畢後
    五年以內再犯本案有期徒刑以上之罪，為累犯，應依刑法第
    四十七條之規定遞予加重其刑。次按「刑法第六十二條所謂
    自首，祇以犯人在其犯罪未發覺前，向該管公務員自承犯罪
    而受裁判為已足，至是否同受他案訊問一併供出，與其自首
    之效力，並不生何影響。」（最高法院 30 年上字第 140
    號判例參照）。查證人即承辦本案之員警廖本誌於本院審理
    時具結證稱：本案係抓到被告涉嫌強盜案時，發現被告有以
    自己照片貼在被害人丁○○證件上之情形，此時詢問被告，
    係被告自行供出有犯其他搶奪案，經其核對資料後始查知被
    告有為上開搶奪犯行等語（見本院卷第六二頁至第六四頁）
    ，參以證人廖本誌於本案就被告為第一次調查時，僅對被告
    告知涉嫌強盜、竊盜、毒品等罪名，並未提及被告尚有涉嫌
    搶奪、偽造文書等罪（見偵查卷第十三頁），顯見在被告主
    動供出上開搶奪犯行前，警方尚無從知悉被告另涉上開搶奪
    犯行，是以本件之搶奪犯行，應係被告在有偵查犯罪權限之
    機關或人員發覺其犯罪前，向警方人員自首，並自願接受裁
    判無訛，而與自首之規定相符，是被告就本案之搶奪犯行，
    自應依刑法第六十二條前段規定減輕其刑，並先加後減。
三、原審就被告庚○○搶奪部分為科刑之判決，固非無見，惟查
    ：原判決就被告所犯與起訴部分各有連續犯及牽連犯裁判
    上一罪關係之竊取行動電話、行使變造特種文書、連續行使
    偽造私文書等犯行，未及審酌併予審判，尚有未洽。原判
    決疏未就被告被訴搶奪犯行部分認定被告係自首接受裁判，
    致未依刑法第六十二條規定減輕其刑，尚有違誤。被告將
    被害人丁○○之身分證及駕駛執照重複貼上自己照片，係用
    以影印方式變造，被害人丁○○身分證及駕駛執照之本質並
    未被變更，原判決認被告將丁○○身分證及駕駛執照重複貼
    上自己照片之方式屬於變造行為，進而諭知將貼在丁○○身
    分證及駕駛執照上之被告照片沒收，自有誤會。又原判決未
    認定被告變造丁○○身分證、駕駛執照二行為間，係屬行為
    之接續犯或連續犯，亦有未洽。被告上訴以其搶奪部分應成
    立自首，指摘原判決不當部分，為有理由，原判決既有上述
    可議之處，自應就搶奪部分予以撤銷改判。爰審酌被告年輕
    力盛、正值青壯，不思以正當方法賺取財物，竟因缺錢花用
    即連續搶奪他人財物，使被害人心裡蒙受恐懼陰影，影響社
    會秩序甚鉅，其拾得他人之國民身分證、駕駛執照等物，不
    思物歸原主或報警處理，復加以變造並持之以行使，其行使
    特種文書乃至偽造私文書之行為，亦嚴重擾亂身分識別系統
    及交易秩序，惟衡及被告犯後已坦承犯行、態度尚稱良好等
    一切情狀，量處如主文第二項所示之刑。另扣案之變造後丁○○身分證影本一枚、變造後丁○○駕駛執照影本一枚，均
    為被告所有且係被告變造丁○○身分證及駕駛執照犯罪所得
    之物，業據被告供述在卷，應依刑法第三十八條第一項第三
    款之規定，宣告沒收。附表編號一至七「偽造署押數量」欄
    內由被告偽造之「丁○○」署押，業已扣案，附表編號八至
    十「偽造署押數量」欄內由被告偽造之「丁○○」署押，雖
    均未扣案，但無證據證明業已滅失，均應依刑法第二百十九
    條之規定，不問屬於犯人與否，宣告沒收。再按「郵政存簿
    儲金提款單儲戶姓名欄填寫儲戶姓名，與填寫帳號之用意相
    同，僅在識別帳戶為何人，以便郵政人員查出存戶卡片，既
    非表示儲戶本人簽名之意思，則未經儲戶本人授權而填寫其
    姓名，尚不生偽造署押問題，原第一審判決竟認為係偽造蘇
    某署押，並依刑法第二百十九條諭知沒收，自屬於法有違。
    」（最高法院七十年臺上字第二四八○號判例意旨參照），
    則附表編號一至七之讓渡書上首段讓渡書人欄處，及附表編
    號八至十之買賣契約書上首段賣方：以下簡稱甲方欄處，均
    僅係識別出賣人為何人，並非表示本人簽名之意思，依前開
    判例意旨，則被告於上開欄位下方記載「丁○○」之署名，
    均不生偽造署押問題，自不得宣告沒收。又附表編號一至七
    所示之讓渡書各一紙及附表編號八至十所示之買賣契約書各
    一紙，均由被告各交付予「青峰通訊行」之丑○○、「永順
    通訊站」之丙○○收受，自非屬被告所有，爰不予宣告沒收
    （參照最高法院四十三年臺上字第七四七號判例意旨）。另
    扣案之丁○○身分證一枚、丁○○大貨車駕駛執照一枚、丁○○健保卡一枚、丁○○記事本一本、何人所有不明之咖啡
    色女用皮包一個，均係非被告所有，亦非違禁物，亦不為沒
    收之諭知，均併予敘明。
據上論斷，應依刑事訴訟法第三百六十九條第一項前段、第三百
六十四條、第二百九十九條第一項前段，刑法第五十六條、第三
百二十條第一項、第二百十六條、第二百十二條、第二百十條、
第三百二十五條第一項、第五十五條、第四十七條、第二百十九
條、第三十八條第一項第三款，罰金罰鍰提高標準條例第一條前
段，判決如主文。
本案經檢察官辛○○到庭執行職務。
中　　華　　民　　國　　94　　年　　7 　　月　　27　　日
                刑事第七庭  審判長法　官　林　榮　龍
                                  法　官　黃　日　隆
                                  法　官　林　宜　民
上列正本證明與原本無異。
如不服本判決應於收受送達後十日內向本院提出上訴書狀，其未
敘述上訴之理由者並得於提起上訴後十日內向本院補提理由書（
均須按他造當事人之人數附繕本）。
                                  書記官　陳　振　海
中　　華　　民　　國　　94　　年　　7 　　月　　28　　日
附表：
┌──┬───────────────┬───────────────────┐
│編號│        偽造文書名稱          │        偽造署押數量                  │
├──┼───────────────┼───────────────────┤
│    │在「青峰通訊行」出售上開Ｃ３５│該讓渡書上立讓渡書人年籍住址欄偽造「李│
│ 一 │９型行動電話一支所簽立之讓渡書│志偉」之署名及指印各壹枚，及讓渡書首段│
│    │一紙。                        │立讓渡書人欄處偽造「丁○○」之指印壹枚│
│    │                              │。                                    │
├──┼───────────────┼───────────────────┤
│    │在「青峰通訊行」出售上開ＮＯＫ│該讓渡書上立讓渡書人年籍住址欄偽造「李│
│ 二 │ＩＡ─３３１０型行動電話一支所│志偉」之署名及指印各壹枚，及讓渡書首段│
│    │簽立之讓渡書一紙。            │立讓渡書人欄處偽造「丁○○」之指印壹枚│
│    │                              │。                                    │
├──┼───────────────┼───────────────────┤
│    │在「青峰通訊行」出售上開ＧＤ８│該讓渡書上立讓渡書人年籍住址欄偽造「李│
│ 三 │８、１６６型行動電話各一支所簽│志偉」之署名及指印各壹枚，及讓渡書首段│
│    │立之讓渡書一紙。              │立讓渡書人欄處偽造「丁○○」之指印壹枚│
│    │                              │。                                    │
├──┼───────────────┼───────────────────┤
│    │在「青峰通訊行」出售上開Ｖ８７│該讓渡書上立讓渡書人年籍住址欄偽造「李│
│ 四 │８型行動電話一支所簽立之讓渡書│志偉」之署名及指印各壹枚，及讓渡書首段│
│    │一紙。                        │立讓渡書人欄處偽造「丁○○」之指印壹枚│
│    │                              │。                                    │
├──┼───────────────┼───────────────────┤
│    │在「青峰通訊行」出售上開ＮＯＫ│該讓渡書上立讓渡書人年籍住址欄偽造「李│
│ 五 │ＩＡ─８２５０型行動電話一支所│志偉」之署名及指印各壹枚，及讓渡書首段│
│    │簽立之讓渡書一紙。            │立讓渡書人欄處偽造「丁○○」之指印壹枚│
│    │                              │。                                    │
├──┼───────────────┼───────────────────┤
│    │在「青峰通訊行」出售上開ＶＫ５│該讓渡書上立讓渡書人年籍住址欄偽造「李│
│ 六 │２０型行動電話一支所簽立之讓渡│志偉」之署名及指印各壹枚，及讓渡書首段│
│    │書一紙。                      │立讓渡書人欄處偽造「丁○○」之指印壹枚│
│    │                              │。                                    │
├──┼───────────────┼───────────────────┤
│    │在「青峰通訊行」出售上開ＰＥＮ│該讓渡書上立讓渡書人年籍住址欄偽造「李│
│ 七 │ＴＥＣＨ─Ｇ５００型行動電話一│志偉」之署名及指印各壹枚，及讓渡書首段│
│    │支所簽立之讓渡書一紙。        │立讓渡書人欄處偽造「丁○○」之指印壹枚│
│    │                              │。                                    │
├──┼───────────────┼───────────────────┤
│    │在「永順通訊站」出售上開ＧＥＯ│該買賣契約書上甲方簽章欄偽造「丁○○」│
│ 八 │─ＧＣ８００型行動電話一支所簽│之署名及指印各壹枚，及首段賣方：以下簡│
│    │立之買賣契約書一紙。          │稱甲方欄處偽造「丁○○」之指印壹枚。  │
├──┼───────────────┼───────────────────┤
│    │在「永順通訊站」出售上開ＳＡＭ│該買賣契約書上甲方簽章欄偽造「丁○○」│
│ 九 │ＳＵＮＧ─Ｅ７０８型行動電話一│之署名及指印各壹枚，右下方記載保留至九│
│    │支所簽立之買賣契約書一紙。    │十三年五月十七日等語處偽造「丁○○」之│
│    │                              │署名一枚，及首段賣方：以下簡稱甲方欄處│
│    │                              │偽造「丁○○」之指印壹枚。            │
├──┼───────────────┼───────────────────┤
│    │在「永順通訊站」出售上開ＮＯＫ│該買賣契約書上甲方簽章欄偽造「丁○○」│
│ 十 │ＩＡ─３１０８型行動電話一支所│之署名及指印各壹枚，及首段賣方：以下簡│
│    │簽立之買賣契約書一紙。        │稱甲方欄處偽造「丁○○」之指印壹枚。  │
└──┴───────────────┴───────────────────┘
附錄論罪科刑法條：
刑法第二百十六條：行使第二百十條至第二百十五條之文書者，
依偽造、變造文書或登載不實事項或使登載不實事項之規定處斷
。
刑法第二百十二條：偽造、變造護照、旅券、免許證、特許證及
關於品行、能力服務或其他相類之證書、介紹書，足以生損害於
公眾或他人者，處一年以下有期徒刑、拘役或三百元以下罰金。
刑法第二百十條：偽造、變造私文書，足以生損害於公眾或他人
者，處五年以下有期徒刑。
刑法第三百二十五條第一項：意圖為自己或第三人不法之所有，
而搶奪他人之動產者，處六月以上五年以下有期徒刑。　　　Ｉ
